【裁判字號】    97,破,56
【裁判日期】    971014
【裁判案由】    破產宣告
【裁判全文】
臺灣臺北地方法院民事裁定                97年度破字第56號
聲  請  人  香港商香港上海豐銀行股份有限公司
法定代理人  乙○○
代  理  人  楊曉邦律師
            郭明怡律師
            方瓊英律師
相  對  人  甲○○
上列聲請人聲請相對人甲○○破產宣告事件，本院裁定如下：
    主  文
聲請駁回。
聲請費用由聲請人負擔。
    理  由
一、聲請意旨略以：相對人為臺北市內湖區財團法人康寧醫院（
    下稱康寧醫院）之董事，康寧醫院前於民國89年5 月2 日向
    中華商業銀行（其權利義務自97年3 月29日起由聲請人概括
    承受）借款新臺幣（下同）15億元，約定借用期限自89年5
    月30日起至96年5 月30日。嗣於93年10月間康寧醫院因資金
    周轉困難，向中華商業銀行申請調降借款利率及展延還款期
    限，經協商後簽訂增補借據，由相對人以個人名義連帶保證
    該筆債務，其後康寧醫院仍無法依約定時程還款，乃於94年
    8 月12日、94年12月27日兩度與中華商業銀行簽訂增補借據
    展延還款時程，並由相對人繼續擔任連帶保證人。迨96年5
    月30日前述借款全數屆期，康寧醫院除於93年間清償本金
    149 萬元外，其餘借款本金仍表示無法清償，中華商業銀行
    乃同意就該筆借款再展期7 個月，即延長至96年12月31日，
    俾康寧醫院及相對人籌措資金清償借款，並由相對人為連帶
    保證人簽訂增補借據。詎該筆借款已逾期近半年餘，幾經協
    商，康寧醫院及相對人仍拒絕提出任何具體償債計畫，相對
    人既為連帶保證人，依前述借款及其後增補協議，對於康寧
    醫院積欠聲請人款項，亦應連帶負全部給付之責任，連帶保
    證債務本金及利息總計15億587 萬9417元。相對人現有財產
    除日產汽車1 輛外，股票投資約174 萬3630元，其95年度所
    得亦僅有423 萬873 元，其負債已遠超過資產，顯已不足清
    償債務，爰依破產法第57條、第58條規定聲請准予宣告相對
    人破產等語。
二、按破產程序，為一般執行程序，即就全體債權人之總債權針
    對債務人之全部財產，在一個破產程序作通盤的清算，就債
    權人與債務人間之債務為終局性的全部解決，故而破產程序
    之目的，是在使各債權人獲得平等之滿足，必須有多數債權
    人存在，始可實施破產程序，若僅有一個債權人，適用強制
    執行法上之個別執行程序即足以保護其權利，而無破產之必
    要（最高法院65年台抗字第325 號判例參照）。
三、經查：
  (一)本件聲請人主張康寧醫院向其借款，相對人為連帶保證人，
    詎屆期未獲清償，尚欠本息共15億587 萬9417元等情，業據
    其提出放款借據1 份、增補借據4 份、康寧醫院債權計算書
    1 份佐憑；又相對人財產僅值174 萬3630元，95年收入所得
    為423 萬873 元，亦有財政部臺北市國稅局財產歸屬資料清
    單、95年度綜合所得稅各類所得資料清單及財團法人金融聯
    合徵信中心查詢資訊各1 份可稽，是聲請人主張相對人資產
    顯不足以清償債務，固堪認定。
  (二)惟聲請人主張相對人另積欠上海銀行、台新銀行債務云云，
    經本院向各該銀行及財政部臺北市國稅局結果，除相對人96
    年度暫核定綜合所得稅1620元外，相對人並無積欠任何債務
    ，各有上海銀行陳報狀、台新銀行台新總作服資處字第0970
    0002434 號函及財政部臺北市國稅局大安分局財北國稅大安
    服字第0970027476號函可稽，本件債權人既僅有聲請人1 人
    ，按諸上揭說明，自無破產宣告之必要，是聲請人聲請宣告
    甲○○破產即無理由，應予駁回。
四、依破產法第5 條、民事訴訟法第95條、第78條，裁定如主文
    。
中    華    民    國    97    年    10    月    14    日
                  民事第五庭    法  官  胡宏文
以上正本係照原本作成
如對本裁定抗告須於裁定送達後10日內向本院提出抗告狀，並繳
納抗告費新臺幣1,000元
中    華    民    國    97    年    10    月    14    日
                                書記官  曾寶生


司法院資訊處製作；財團法人民間司法改革基金會備份。
